【裁判字號】    97,易,2491
【裁判日期】    970915
【裁判案由】    竊盜
【裁判全文】
臺灣板橋地方法院刑事判決              97年度易字第2491號
公  訴  人  臺灣板橋地方法院檢察署檢察官
被      告  丙○○
                    現於臺灣臺北看守所附設勒戒所觀察勒戒
上列被告因竊盜案件，經檢察官提起公訴（97年度偵字第20799
號），而被告於準備程序中就被訴事實為有罪之陳述，本院裁定
行簡式審判程序並判決如下：
    主  文
丙○○攜帶兇器，毀壞安全設備竊盜，累犯，處有期徒刑玖月，
扣案之老虎鉗壹支，沒收；又攜帶兇器，毀越安全設備竊盜，累
犯，處有期徒刑玖月，扣案之老虎鉗壹支，沒收；又於夜間侵入
住宅竊盜，累犯，處有期徒刑玖月；又踰越安全設備竊盜，累犯
，處有期徒刑玖月。應執行有期徒刑貳年捌月，扣案之老虎鉗壹
支，沒收。
    事  實
一、丙○○前於民國86年間因違反麻醉藥品管理條例案件，經本
    院於同年9 月10日以86年度少訴字第39號判處有期徒刑2 年
    6 月，緩刑4 年，復於89年間因違反毒品危害防制條例案件
    ，經本院於89年5 月23日以89年度簡字第46號判處有期徒刑
    5 月，於89年6 月12日確定，嗣於89年間因竊盜案件，經本
    院於89年7 月25日以89年度易字第1067號判處有期徒刑8 月
    ，於89年8 月28日確定，前揭緩刑經撤銷，3 案更定其刑為
    有期徒刑3 年7 月，於91年8 月8 日因縮短刑期假釋，於92
    年12月3 日假釋期滿，以已執行論。詎其不知悛悔，意圖為
    自己不法之所有，(1)於97年6 月11日下午5 時許，持其所有
    客觀上具危害他人生命、身體安全足供兇器使用之老虎鉗1
    支，毀壞臺北縣三重市○○街101 號11樓丁○○住處門鎖，
    侵入該處（毀損及侵入住宅部分，未據告訴），竊得丁○○
    所有液晶電視、筆記型電腦各1 臺，價值各約新臺幣（下同
    ）1 萬元、2 萬元，旋將贓物售予姓名、年籍不詳、綽號「
    大頭」之成年男子；(2)於同月30日上午10時40分許，持前開
    之老虎鉗，毀壞臺北縣三重市○○街5 號5 樓乙○○住處鐵
    窗（毀損及侵入住宅部分，未據告訴），越入竊得乙○○所
    有現金約18,000元、觀音菩薩神像1 尊（價值約1,000 元）
    、開鎖工具包1 包；(3)於同年7 月11日凌晨1 時許，趁臺北
    縣三重市○○○路171 號6 樓甲○○住處大門未上鎖，侵入
    竊得甲○○之夫劉肇景所有玉珮1 串（價值約1 萬元）、手
    錶3 只（ORIS錶、毛澤東紀念錶及不知名品牌手錶各1 只，
    共價值約23萬元）、藍寶石戒指1 只（價值約8 萬元）、翡
    翠戒指1 只（價值約10萬元）、打火機1 個（價值約6,000
    元）；(4)於97年7 月12日上午10時許，趁臺北縣三重市○○
    街31巷15號5 樓戊○○住宅窗戶未上鎖，由窗戶伸手自屋內
    開啟大門，入內（侵入住宅部分，未據告訴）竊得戊○○所
    有現金約6,830 元、佛珠2 串（價值約1,000 元）、藍鑽戒
    指1 只（價值約5,000 元）、鑽石項鍊1 條（價值約5,000
    元）、筆套組1 盒（價值約1,200 元）、玉珮3 串（價值約
    38,000元）、天珠1 串（價值約12,000元），嗣同年7 月12
    日晚間6 時許，經警循線在臺北縣三重市○○○路15號3 樓
    國益旅社303 室查獲，並扣得上述老虎鉗，及尖嘴鉗、鑿子
    （警詢筆錄及扣押物品目錄表均誤載為鐵鍬）、六角扳手、
    十字起子、美工刀、手電筒、衣架、雷射筆各1 支、一字起
    子2 支、手套1 雙，暨其竊得之乙○○所有開鎖工具包1 包
    、劉肇景所有玉佩（起訴書載為獅型玉墜子）1 串、手錶2
    只（ORIS錶及毛澤東紀念錶）、打火機1 個、戊○○所有50
    元硬幣35枚、10元硬幣8 枚（起訴書漏載此部分）、佛珠2
    串、藍鑽戒指1 個、鑽石項鍊1 條、筆套組1 盒。
二、案經丁○○、乙○○、甲○○、戊○○訴由臺北縣政府警察
    局三重分局報請臺灣板橋地方法院檢察署檢察官偵查起訴。
    理  由
一、程序方面：按除被告所犯為死刑、無期徒刑、最輕本刑為三
    年以上有期徒刑之罪或高等法院管轄第一審案件者外，於第
    一次審判期日前之準備程序進行中，被告先就被訴事實為有
    罪之陳述時，審判長得告知被告簡式審判程序之旨，並聽取
    當事人、代理人、辯護人及輔佐人之意見後，裁定進行簡式
    審判程序，刑事訴訟法第273 條之1 第1 項定有明文。經核
    ，本件被告丙○○所犯係死刑、無期徒刑、最輕本刑為三年
    以上有期徒刑以外之罪，其於準備程序中就被訴事實為有罪
    之陳述，經法官告知簡式審判程序之旨，並聽取公訴人、被
    告之意見後，本院爰依首揭規定，合議裁定由受命法官獨任
    進行簡式審判程序，合先敘明。
二、訊據被告丙○○迭於警詢、偵查及本院審理時，坦承前揭犯
    罪事實不諱，核與告訴人丁○○、乙○○、甲○○、戊○○
    於警詢中指訴之情節相符，復有扣押物品目錄表、扣案物品
    照片、贓物認領保管單等存卷可證，是其自白核與事實相符
    。又被告實行犯罪事實欄(一)、(二)竊行所用老虎鉗，其主要材
    質係鐵製，並有前述扣案物品照片得稽，依其物理結構，當
    能危害他人之身體、生命，故可資認定為兇器無誤。綜上所
    見，本件事證業臻明確，被告犯行堪為認定，應依法論科。
三、核被告實行犯罪事實欄(一)犯行，所為係犯刑法第321 條第1
    項第3 款、第2 款之攜帶兇器毀壞安全設備竊盜罪；又其實
    行犯罪事實欄(二)犯行，係犯同條項第3 款、第2 款攜帶兇器
    毀越安全設備竊盜罪；其實行犯罪事實欄(三)犯行，係犯同條
    項第1 款於夜間侵入住宅竊盜罪；其實行犯罪事實欄(四)犯行
    ，所為係犯同條項第2 款踰越安全設備竊盜罪。其所犯上開
    各罪，犯意各別，行為互殊，是應分論併罰。查其前於86年
    間因違反麻醉藥品管理條例案件，經本院於同年9 月10日以
    86年度少訴字第39號判處有期徒刑2 年6 月，緩刑4 年，復
    於89年間因違反毒品危害防制條例案件，經本院於89年5 月
    23日以89年度簡字第46號判處有期徒刑5 月，於89年6 月12
    日確定，嗣於89年間因竊盜案件，經本院於89年7 月25日以
    89年度易字第1067號判處有期徒刑8 月，於89年8 月28日確
    定，前揭緩刑經撤銷，3 案更定其刑為有期徒刑3 年7 月，
    於91年8 月8 日因縮短刑期假釋，於92年12月3 日假釋期滿
    ，有臺灣高等法院被告前案紀錄表在卷可按，其假釋未經撤
    銷，以已執行論，則其於徒刑執行完畢後，5 年以內故意再
    犯本件前述有期徒刑以上之各罪，是均為累犯，皆應依刑法
    第47條第1 項規定，各加重其刑。本件執行公訴檢察官對被
    告所犯各罪，均具體求處有期徒刑9 月，本院爰審酌其有前
    述犯罪紀錄，足見素行欠佳，另盱衡本件其行竊之動機、目
    的、手段、坦承犯罪、造成告訴人及被害人等安全危害暨財
    產損失等一切情狀，認執行公訴檢察官之求刑，要屬適當，
    茲各量處如主文所示之刑，並定其應執行之刑。扣案之老虎
    鉗1 支，為被告所有，且係供其犯本件事實欄(一)、(二)所示犯
    行乙情，業經被告供詳在卷，是應依刑法第38條第1 項第2
    款規定，諭知沒收；至扣案之尖嘴鉗、鑿子、六角扳手、十
    字起子、美工刀、手電筒、衣架、雷射筆各1 支、一字起子
    2 支、手套1 雙，尚無證據可資證明係供被告犯本件各罪所
    用之物，是爰不併為沒收宣告之諭知。
據上論斷，應依刑事訴訟法第273 條之1 第1 項、第299 條第1
項前段，刑法第321 條第1 項第1 款、2 款、第3 款、第47條第
1 項、第51條第5 款、第38條第1 項第2 款，判決如主文。
本案經檢察官黃佳權到庭執行職務。
中    華    民    國    97    年    9     月    15    日
                  刑事第一庭    法  官  朱敏賢
上列正本證明與原本無異。
如不服本判決，應於送達後十日內敘明上訴理由，向本院提出上
訴狀。
                                書記官  李郁禎
中    華    民    國    97    年    9     月    15    日
附錄本案論罪科刑法條全文：
刑法第321 條
犯竊盜罪而有左列情形之一者，處六月以上、五年以下有期徒刑
：
一、於夜間侵入住宅或有人居住之建築物、船艦或隱匿其內而犯
    之者。
二、毀越門扇、牆垣或其他安全設備而犯之者。
三、攜帶兇器而犯之者。
四、結夥三人以上而犯之者。
五、乘火災、水災或其他災害之際而犯之者。
六、在車站或埠頭而犯之者。
前項之未遂犯罰之。


司法院資訊處製作；財團法人民間司法改革基金會備份。
